【裁判字號】    97,訴,1805
【裁判日期】    971231
【裁判案由】    毒品危害防制條例
【裁判全文】
臺灣基隆地方法院刑事判決              97年度訴字第1805號
公  訴  人  臺灣基隆地方法院檢察署檢察官
被      告  乙○○
                    （現另案於臺灣基隆看守所羈押中）
上列被告因毒品危害防制條例案件，經檢察官提起公訴（97年度
毒偵字第2811、2905號），於本院準備程序進行中，被告就被訴
之事實為有罪之陳述，本院合議庭乃裁定由受命法官獨任依簡式
審判程序進行審理，並判決如下：
    主  文
乙○○施用第一級毒品，累犯，處有期徒刑柒月，扣案之杓子壹
支沒收；又施用第一級毒品，累犯，處有期徒刑柒月。應執行有
期徒刑拾月，扣案之杓子壹支沒收。
    犯罪事實
一、乙○○前因施用毒品案件，經觀察、勒戒後，因認有繼續施
    用毒品之傾向，經本院以91年度毒聲字第96號裁定令入戒治
    處所強制戒治，於民國91年7 月26日因停止戒治出監，復經
    撤銷停止戒治，再度執行強制戒治，於92年5月19 日執行完
    畢釋放，並經臺灣基隆地方法院檢察署檢察官以92年度戒毒
    偵字第36號不起訴處分；又因於強制戒治執行完畢釋放後5
    年內因施用第一級毒品案件，經本院於94年2月14 日以93年
    度訴字第911號判決判處有期徒刑7月確定；再因施用第一級
    毒品案件，經本院於94年6月20日以94年度訴字第272號及96
    年2月12日以95年度訴字第723號判決，分別判處有期徒刑6
    月及8月確定；再因搶奪案件，經本院於96年7月23日以96年
    度訴字第393號判決判處有期徒刑8月確定，並經本院依據中
    華民國96年罪犯減刑條例之規定，就上開95年度訴字第723
    號及96年度訴字第393號判決所科之刑，於96年8月24日以96
    年度聲減第1322號裁定分別減刑後定應執行有期徒刑7 月確
    定，上開案件並接續執行，於97年1月29 日因縮刑期滿執行
    完畢。詎乙○○竟不知戒斷毒癮，復基於各別施用第一級毒
    品海洛因之犯意，(一)於97年9月2日下午6時許，在桃園縣桃
    園市朝陽公園公廁內，以注射針筒注射方式，非法施用第一
    級毒品海洛因1次，嗣為警於97年9月3日晚上7時許，在桃園
    縣龜山鄉○○路○段489巷31號2樓查獲，並扣得杓子1支，經
    乙○○同意採驗其尿液結果呈可待因、嗎啡陽性反應；(二)於
    97 年9月20日下午3時15 分許，在基隆市○○區○○路與愛
    三路口附近吉祥大樓公廁內，以注射針筒注射方式，非法施
    用第一級毒品海洛因1次，嗣於同日下午6時08分許，因另案
    為警通知到場說明，經乙○○同意採驗其尿液結果呈嗎啡、
    可待因陽性反應，而悉上情。
三、案經桃園縣政府警察局龜山分局報告臺灣桃園地方法院檢察
    署呈請臺灣高等法院檢察署令轉臺灣基隆地方法院檢察署及
    臺北縣政府警察局瑞芳分局報告臺灣基隆地方法院檢察署檢
    察官偵查起訴。
    理  由
一、程序事項：
    本件被告乙○○所犯者非為死刑、無期徒刑、最輕本刑為3
    年以上有期徒刑之罪或高等法院管轄第一審案件，其於準備
    程序進行中，先就被訴事實為有罪之陳述，經告知其簡式審
    判程序之旨，並聽取公訴人、被告之意見後，本院依刑事訴
    訟法第273條之1第1項之規定，裁定由受命法官獨任進行簡
    式審判程序，合先敘明。
二、認定事實所依據之證據及理由：
    (一)被告自白：
      被告於本院審理中自白其於上開時、地，分別施用第一級
      毒品海洛因各1 次之犯行事實，其任意自白核與下列事證
      相符，應堪採為證據。
    (二)尿液檢驗結果：
      臺灣檢驗科技股份有限公司濫用藥物檢驗報告2 紙（分別
      附於臺灣桃園地方法院檢察署97年度毒偵字第5241號偵查
      卷第33頁、臺灣基隆地方法院檢察署97年度毒偵字第2905
      號偵查卷第6 頁），足證經被告同意採集其尿液送驗結果
      分別呈嗎啡（8084ng/ml）、可待因（578ng/ml）陽性反
      應及嗎啡（41016ng/ml）、可待因（4491ng/ml）陽性反
      應。
    (三)扣案杓子1支，可資佐證。
    (四)臺灣高等法院被告全國前案紀錄表附卷可參，足認被告確
      有如事實欄所載之觀察勒戒、強制戒治及徒刑之執行等事
      實。
    (五)上開補強證據已足資擔保被告於本院審理時所為之上開任
      意性自白具有相當程度之真實性，而得使本院確信被告前
      述自白之犯罪事實確屬真實，從而依刑事訴訟法第156 條
      第1 項「被告之自白，非出於強暴、脅迫、利誘、詐欺、
      疲勞訊問、違法羈押或其他不正之方法，且與事實相符者
      ，得為證據。」及第2 項「被告或共犯之自白，不得作為
      有罪判決之唯一證據，仍應調查其他必要之證據，以察其
      是否與事實相符。」規定，本院自得依被告前述自白及各
      該補強證據認定被告確有分別施用第一級毒品海洛因各1
      次之犯行。本件事證明確，被告之犯行堪以認定。
三、論罪及科刑之理由：
  (一)查海洛因係毒品危害防制條例所列管之第一級毒品，此為該
    條例第2條第2項第1 款所明定。核被告所為，係犯毒品危害
    防制條例第10條第1 項之施用第一級毒品罪。被告各次持有
    毒品之低度行為，應分別為其各次施用之高度行為所吸收，
    均不另論罪。又被告先後2 次施用毒品之行為，均係為滿足
    各該次之毒癮，於滿足毒癮後，該次行為即已完成，是各次
    均為各自獨立之行為，各具獨立性，其前後次施用毒品行為
    間，自無密切不可分之關係，各自獨立構成同一施用毒品罪
    責，應予分論併罰。
  (二)又被告曾有如前所述之犯罪科刑及刑之執行情形，此有臺灣
    高等法院被告前案紀錄表在卷可稽，其於有期徒刑執行完畢
    後，5 年以內，故意再犯本案最重本刑為有期徒刑以上之罪
    ，為累犯，應依刑法第47條第1項規定，加重其刑。
  (三)爰審酌立法院於86年10月30日三讀通過於87年5月20 日公布
    ，同年月22日生效之毒品危害防制條例，該條例對於施用毒
    品之被告改以治療、矯治為目的，非重在處罰，是被告違反
    本罪實係基於「病患性」行為，而對他人甚少損害，然被告
    前曾因施用毒品，經送觀察勒戒、強制戒治及判決執行，有
    上開前案紀錄表為憑，素行非佳，經警查獲後仍未戒絕，再
    衡量被告其餘犯罪之動機、目的、犯罪時所受之刺激、犯罪
    之手段、犯人之生活狀況、品行、智識程度、犯罪所生之危
    險或損害、犯罪後之態度等一切情狀，分別判處如主文所示
    之刑，並依刑法第51條第5款規定，定其應執行之刑。
  (四)扣案之杓子1 支，雖非屬違禁物，惟係犯罪行為人即被告所
    有，供其犯本案施用毒品所用之物，業據被告供明在卷，應
    依刑法第38條第1項第2款規定宣告沒收。
四、據上論斷，應依刑事訴訟法第273條之1第1項、第299條第1
    項前段，毒品危害防制條例第10條第1項、第23條第2項，刑
    法第11條前段、第47項第1項、第38條第1項第2款、第51 條
    第5款，判決如主文。
本案經檢察官甲○○到庭執行職務。
中    華    民    國    97    年    12    月    31    日
                  刑事第三庭法    官  林淑鳳
以上正本證明與原本無異。
如不服本判決應於收受送達後10日內向本院提出上訴書狀，並應
敘述具體理由；其未敘述上訴理由者，應於上訴期間屆滿後20日
內向本院補提理由書（均須按他造當事人之人數附繕本）「切勿
逕送上級法院」。
中    華    民    國    97    年    12    月    31    日
                            書 記 官  王靜敏
附錄論罪法條：
毒品危害防制條例第10條
施用第一級毒品者，處 6 月以上 5 年以下有期徒刑。
施用第二級毒品者，處 3 年以下有期徒刑。


司法院資訊處製作；財團法人民間司法改革基金會備份。
